【裁判字號】    89,訴,122
【裁判日期】    890921
【裁判案由】    殺人未遂等
【裁判全文】
台灣新竹地方法院刑事判決                          八十九年度訴字第一二二號
    公  訴  人  台灣新竹地方法院檢察署檢察官
    被      告  乙○○
    選任辯護人  徐原本
                陳偉民
    被      告  丁○○
                庚○○
                己○○
右列被告等因殺人未遂等案件，經檢察官提起公訴（八十八年度偵字第六二七七號、
第八八二五號、八十九年度偵字第九二一號），本院判決如左：
    主  文
乙○○販賣第二級毒品，未遂，處有期徒刑肆年，扣案之安非他命包（合計淨重貳
拾點肆玖公克、包裝重肆點貳壹公克）沒收銷燬之、電子磅秤壹台、分裝袋拾個，
均沒收；又共同殺人未遂，處有期徒刑陸年肆月；應執行有期徒刑玖年貳月，扣案之
安非他命包（合計淨重貳拾點肆玖公克、包裝重肆點貳壹公克）沒收銷燬之、電子
磅秤壹台、分裝袋拾個，均沒收。
丁○○共同以其他非法方法，剝奪人之行動自由，累犯，處有期徒刑壹年。
庚○○共同以其他非法方法，剝奪人之行動自由，處有期徒刑捌月。
己○○共同以其他非法方法，剝奪人之行動自由，處有期徒刑伍月。
    事  實
一、丁○○於民國八十五年間因違反麻醉藥品管理條例案件，經台灣台北地方法院於
    八十五年五月三十日，以八十五年度易字第一九○八號判處有期徒刑五月，如易
    科罰金，以三百元折算一日確定，甫於八十五年八月十三日易科罰金執行完畢。
二、緣戊○○因施用第二級毒品安非他命案件，於八十八年八月十五日下午遭警方查
    獲（所犯施用毒品罪嫌部分業經執行觀察勒戒後由台灣新竹地方法院檢察署檢察
    官為不起訴處分確定），戊○○為配合警方查出上源，遂於當晚十時十九分零八
    秒開始以其號碼為0000000000號行動電話撥打乙○○所使用（申請人
    為丁○○，丁○○施用毒品案件部分，另案由台灣新竹地方法院檢察署檢察官為
    不起訴處分）號碼為0000000000號行動電話聯絡多次，佯裝向乙○○
    購買新台幣（下同）七千元之安非他命，乙○○為趕出貨調取現金遂於電話中應
    允七千元可賣七公克之安非他命，並約定交貨地點在新竹縣新豐鄉○○路二一○
    巷中華電信局前，乙○○於與戊○○洽談毒品交易中，即攜帶安非他命三包（合
    計淨重二○‧四九公克、包裝重四‧二一公克）、電子磅秤一台、分裝袋十三個
    等物並聯絡不知情之丁○○駕車前來載其至該交易地點，乙○○於八十八年八月
    十六日凌晨二時七分二十六秒與戊○○最後一次聯絡後至該交易地點欲交貨予戊○○時，為埋伏之警方當場查獲而未遂。並扣得淨重計二○點四九公克之安非他
    命三包（另包裝重為四點二一公克）、電子磅秤一台、分裝袋十三個。
三、乙○○因戊○○檢舉其販毒犯行而對其心懷恨意，丁○○、甲○○（俟到按後另
    行審結）亦因行動電話之事對戊○○不滿，乙○○、丁○○、甲○○、庚○○四
    人乃於八十八年十二月八日凌晨一時許在乙○○位於新竹縣新豐鄉○○村○○鄰
    ○○路○段五一巷二三之四號之住處內基於犯意之聯絡，由丁○○以電話聯絡戊○○佯告向其借錢，誘使戊○○出家門，戊○○應允借錢後，丁○○騎乘機車於
    當日凌晨一時三十分許至戊○○位於新竹縣新豐鄉新豐村八鄰紅毛二二九號住處
    門口前即以預藏之瑞士刀抵住戊○○之右大腿右側部，威脅戊○○不得出聲，強
    迫戊○○騎機車，其則坐在機車後座將戊○○押往乙○○之住處。丁○○將戊○○押至乙○○之住處門口前，由丁○○按機車喇叭兩聲後，乙○○即持鋁棒，庚○○、甲○○亦分持長五十公分、寬七公分之西瓜刀至門口前以鋁棒毆打戊○○
    及以西瓜刀脅迫戊○○共同將戊○○押入屋內，戊○○被押至屋內後，乙○○即
    持鋁棒毆打戊○○手部、腳部、丁○○亦以雕刻刀刺傷戊○○右大腿部，逼迫戊○○供認有檢舉販毒及騙走行動電話情事，惟戊○○所答不如乙○○等人所願，
    即由甲○○將戊○○之口部貼上膠帶，並由庚○○、丁○○共同以膠帶、綁電線
    用之白色收縮帶將戊○○之手臂、手掌反綁，再由甲○○以西瓜刀押住戊○○趴
    在地上，讓乙○○、許建興二人逼問戊○○，而於戊○○否認時，即由乙○○持
    鋁棒毆打戊○○，而乙○○、甲○○、丁○○、庚○○如此動用私刑約四十分鐘
    後，由甲○○以電話聯絡綽號「二哥」之己○○駕車前來，己○○駕車至乙○○
    住處後，先由甲○○以膠帶矇住戊○○之雙眼，再由丁○○、庚○○二人共同將
    戊○○押上己○○所駕之車內後座，甲○○、乙○○持該二把西瓜刀、一支鋁棒
    逕入車內而分別坐在車內前、後座，己○○明知戊○○雙手被反綁及雙眼被矇住
    ，仍與乙○○、甲○○基於犯意之聯絡，由其駕車共同將戊○○押往新竹縣湖口
    鄉二五鄰羊喜窩附近山上，至該山上後，乙○○、甲○○二人因仍氣憤不止，遂
    另共同將前述傷害犯意提升至基於殺人犯意之聯絡，並共同將戊○○押出車外至
    另一邊山上，各以西瓜刀共同猛力砍殺戊○○背部、兩上肢共十八處，致戊○○
    受有左上臂深切割傷各約十公分、六公分、深及肌肉肌腱，右前臂切割傷肌腱及
    大血管斷裂約五公分長、右上臂裂傷約四公分，左下腿裂傷約五公分、深及肌肉
    及腓骨，右臂部裂傷約二公分，背部裂傷深及肌肉共十二處，各約十一、三‧五
    、十、八、十三、十二、十一‧八、十二、八、九、七、十公分之傷害，因而使
戊○○受有背部、兩上肢多處刀傷大出血之傷，且多處刀傷嚴重、有些傷及肌肉
    、有些傷及骨頭，如不及時救治，可能會出血過多而死之狀態後，乙○○、甲○○即將戊○○棄置在山上跑步至己○○停車處開車離去。嗣後戊○○因眼睛上之
    膠布有些微脫落，且聽見狗叫聲而循狗叫聲之方向下山至湖口鄉湖南村十一鄰南
    勢三二號丙○○之父住處前，始被發現送醫急救而倖免於難。
    理  由
一、訊之被告乙○○固不否認有於前揭時間，於前揭地點攜帶安非他命三包與電子磅
    秤、分裝袋等物，在要將安非他命交與戊○○之時被警察查獲之事實，亦不否認
    嗣後於上開時間、地點，由丁○○持瑞士刀將戊○○押至住處後，用膠帶及收縮
    帶將戊○○反綁，並由其與甲○○、丁○○、庚○○、分別持鋁棒、西瓜刀、雕
    刻刀等物刺傷戊○○，之後再由甲○○聯絡己○○後，由己○○駕車搭載其與甲○○及戊○○至羊喜窩附近山上後，由其與甲○○持西瓜刀刺傷戊○○後離去之
    事實；訊據被告丁○○亦不否認有於上開時間、地點，持瑞士刀將戊○○押至乙○○住處，並以膠帶及收縮帶將戊○○反綁，以及持雕刻刀刺傷戊○○之事實；
    訊據被告庚○○亦不否認有持膠帶反綁戊○○之事實；另訊據被告己○○亦不否
    認於上開時間，經甲○○之通知後，開車載乙○○、甲○○及戊○○至羊喜窩附
    近山上後，再搭載乙○○、甲○○下山之事實；惟被告等人否認有販賣安非他命
    、殺人、妨害自由之行為，被告乙○○辯稱：當時係戊○○一直打電話說毒癮發
    作要安非他命，伊看他很難過，才會照原價給戊○○，並非販賣，磅秤係向別人
    買比較不會被騙，嗣後載戊○○到山上，是想教訓戊○○，並非要殺害戊○○之
    意；被告丁○○則辯稱：當時是乙○○、甲○○要與戊○○談販賣毒品案件以及
    手機之事，伊有向戊○○說不會有事等語；被告庚○○辯稱：係乙○○要其去買
    飲料及膠帶，出去約半小時，回來時就見到戊○○被收縮帶反綁，伊才用膠帶綁
    手，他們說沒綁好，丁○○就過來綁等語；被告己○○辯稱：當時係甲○○聯絡
    伊去，並不知為何事，在車上時並未向後看不知何事，且當時曾問是何事，他們
    要伊不要問等語；然而：
（一）被告乙○○所犯販賣第二級毒品安非他命之部分：該部分之犯罪事實，業據被
      告乙○○於本院時供稱：「我不是要賣安非他命，是他一直打電話跟我要。七
      公克七千元是他說的，我說好，我有帶電子秤過去是要給他看，確實有那重量
      ，毒品是我的，查獲的安非他命，電子磅秤及分裝袋十三個，都是我的，在偵
      查終（中之誤）因為我害怕，所以才說不是我的，還找人做不實陳述」等語（
      本院八十九年五月三十日訊問筆錄參見），是被告乙○○確有與戊○○聯絡後
      要販賣安非他命之細節後（販賣之部分容後詳述），攜帶扣案之第二級毒品安
      非他命（合計淨重二○‧四九公克、包裝重四‧二一公克）、電子磅秤一台、
      分裝袋十三個，至新豐鄉電信局而遭警查獲之事實，經核與證人蘇怡勳所正之
      查獲情形若合符節，應堪採信；而被告乙○○前於偵查中及本院調查時先後辯
      稱：係綽號「大飛」丟在路邊的白色袋子要伊去撿，嗣改稱係少年楊○益（前
      揭偵卷第五十二頁以下參見）將安非他命交予伊保管，又改稱係與戊○○、丁○○合買，復改稱係戊○○打電話要其帶安非他命去他家施用，再改稱係要原
      價給戊○○解毒癮等語，其前供詞先後反覆不一，是其所辯之詞，已堪容疑；
      次查：戊○○於警訊時陳稱：「他要給我七公克安非他命，每公克一千元台幣
      」、「我們約好在西濱公路隧道口交易未拿到安非他命即給警方查獲，之前已
      先約好在電信局交易但未交易到」、「向乙○○在八十八年購買約五十次左右
      」等語（台灣新竹地方法院檢察署八十八年度偵字第六二七七號卷第五頁以下
      參見）、於偵查中陳稱：「（問：還向何人購買過安非他命？答：）乙○○」
      、「八十八年八月十六日凌晨在新豐鄉電信局前要與我交易時候，在還沒有交
      貨給我之前，警察就抓到乙○○」、「是我打乙○○所使用的0000000
      000行動電話，約他在新豐電信局前交易，是按照我以前跟他買的方式進行
      」、「是我向警察主動說明我是跟文慶及瑞彬買安的，而不想再吸用安及害別
      人向他們買安，所以安排交易及供出購買來源」（前揭偵卷第二十四頁以下參
      見）、「於八月十五日晚上十一時或凌晨零時許打電話給乙○○要向他買七千
      元的安非他命，乙○○在電話中要我到新豐鄉的電信局等他」、「（問：當時
      有無說要拿七千元的安非他命賣你？答：）有，他說有七公克」、「從電話中
      他有暗示他缺現金，要去調貨」、「（問：當時你打幾通電話給他？答：）二
      通，他也回二通電話給我，並說快一點，他要出門了」、「（問：以前有無向
      乙○○買過？答：）有，去年，前年比較多，今年比較少」等語（前揭偵卷第
      六十二頁以下參見），於本院調查時陳稱：「當天是要去買毒品，七公克七千
      元，我要去買的，警察有聽過范的名字，一直打我，要我交代出范的下落，我
      先前有跟乙○○買過」等語綦詳（本院八十九年五月三十日訊問筆錄參見），
      是戊○○與被告乙○○聯絡係要購買安非他命，應堪認定；再查：戊○○於本
      院調查時，雖改稱：「（查獲）當天並未與乙○○聯絡過，我的手機號碼00
      00000000號，當天范也沒有跟我聯絡」等語，然而，當天二人電話聯
      絡之情形，業經台灣新竹地方法院檢察署檢察官向台灣大哥大股份有限公司函
      查0000000000通話記錄結果，該電話自八十八年八月十五日晚上十
      點十九分八秒至翌日凌晨二時七分二十六秒間共有七次正常與戊○○使用之0
      000000000號行動電話聯絡（另二次僅有七秒、三秒，時間過短並非
      正常通話）等情，此有台灣大哥大股份有限公司傳真回函所附之通聯紀錄一份
      在卷可證（前揭偵卷第七十四頁以下參見），是戊○○所陳前詞，應係袒護之
      詞，不足採信；又查：被告丁○○於偵查中陳稱：「是乙○○打電話給我，時
      間是十六日凌晨十二點半，叫我去他家路口載他，載他去新豐電信局門口」、
      「（問：在何人身上搜到安非他命、電子磅秤？答：）是在乙○○所帶的咖啡
      色袋子內，該袋子是乙○○帶在身上坐我的車子」等語（前揭偵卷第二十九頁
      以下參見），是被告乙○○要被告丁○○駕車至新豐鄉電信局將安非他命交予
      戊○○，並攜帶扣案之安非他命及電子磅秤、分裝袋等物，應堪認定，而被告
      乙○○所辯稱：「（問：為何要帶磅秤？答：）之前買怕給別人騙」、「剛向
      別人買，帶磅秤比較不會被騙」等語（本院八十九年二月十九日、四月十三日
      訊問筆錄參見），顯非屬實，應不足採，況且倘被告乙○○並無販賣之意圖，
      而僅要按照原價交予戊○○，則其應僅攜帶七公克之安非他命即可，並無再額
      外攜帶累贅之電子磅秤、分裝袋之必要，而被告乙○○嗣後雖改辯稱：是要讓
      戊○○看確實有七公克等語，惟倘若此，則被告乙○○即無攜帶重量已經超過
      約定七公克之安非他命三包，淨重高達二○‧四九公克之理，是其所辯，委不
      足採，再衡諸戊○○所述前情，是被告乙○○確係要販賣第二級毒品安非他命
      ，亦堪認定；且查：扣案之物即被告乙○○販賣之結晶三包，經送法務部調查
      局鑑定結果，為第二級毒品安非他命（合計淨重二○‧四九公克、包裝重四‧
      二一公克），此有法務部調查局八十八年九月二十八日編號第0000000
      0號檢驗通知書在卷可按（前揭偵卷第五十七頁參見）；況查：安非他命物稀
      價昂，為政府嚴予取締之物，茍被告買賣間無利可圖，則被告縱使至愚亦無甘
      冒被移送法辦之危險，平白從事非法販賣之理，是其所販入之價格必較其所出
      售之價格低廉，而從中賺取買賣之差額牟利，其有營利之意圖甚明；至被告所
      辯於警訊中遭受刑求乙節，已據台灣新竹地方法院檢察署檢察官到庭陳明起訴
      意旨中並未援用警訊筆錄等情（本院八十九年七月十三日審理筆錄參見），併
      此說明；綜上所述，被告所辯，不足採信；此外，復有第二級毒品安非他命（
      合計淨重二○‧四九公克、包裝重四‧二一公克）、電子磅秤一台、分裝袋十
      三個扣案可資佐證，是本件事證明確，被告犯行洵堪認定。
（二）被告乙○○、丁○○、庚○○、己○○所犯殺人未遂、傷害、妨害自由之部分
      ：告訴人戊○○遭被告丁○○以瑞士刀押至被告乙○○之住處後，由被告乙○○、甲○○、丁○○、庚○○等人，以西瓜刀、鋁棒、雕刻刀共同毆打刺傷告
      訴人，且將告訴人雙手反綁、嘴部貼上膠帶、眼睛矇上膠布，最後再聯絡被告
      己○○開車載往羊喜窩附近山上砍殺等情之事實，業據被告乙○○於警訊時（
      台灣新竹地方法院檢察署八十八年度偵字第八八二五號卷第五頁以下參見）、
      偵查中（前揭偵卷第三十五頁以下、第一○二頁以下參見）以及本院調查時（
      本院八十九年三月十四日訊問筆錄、八十九年五月十六日訊問筆錄參見），被
      告丁○○於警訊時（前揭偵卷第十頁以下參見）、偵查中（前揭偵卷第三十三
      頁以下、第八十三頁以下、第九十八頁以下參見）以及本院調查時（本院八十
      九年二月十九日訊問筆錄參見），被告庚○○於警訊時（前揭偵卷第七頁以下
      參見）、偵查中（前揭偵卷第八十三頁以下參見）以及本院調查時（本院八十
      九年五月九日訊問筆錄參見），被告己○○於警訊時（台灣新竹地方法院檢察
      署八十九年度偵字第九二一號卷第二頁以下參見）、偵查中（前揭偵卷第九頁
      以下參見）以及本院調查時（本院八十九年五月九日訊問筆錄參見）供述明確
      ，經核與告訴人戊○○於警訊時（台灣新竹地方法院檢察署八十八年度偵字第
      八八二五號卷第十三頁以下參見）、偵查中（前揭偵卷第八十三頁以下參見）
      以及本院調查時（本院八十九年五月三十日訊問筆錄參見）指述之情節相符，
      以及證人即承辦員警吳忠諺、羅弘光於偵查中（前揭偵卷第八十頁以下參見）
      證述之情節相符，堪信為真實；次查：告訴人因被告前揭行為而受有左上臂深
      切割傷各約十公分、六公分、深及肌肉肌腱，右前臂切割傷肌腱及大血管斷裂
      約五公分長、右上臂裂傷約四公分，左下腿裂傷約五公分、深及肌肉及腓骨，
      右臂部裂傷約二公分，背部裂傷深及肌肉共十二處，各約十一、三‧五、十、
      八、十三、十二、十一‧八、十二、八、九、七、十公分等情，有天主教湖口
      仁慈醫院診斷證明書在卷可稽（前揭偵卷第二十頁參見），而經台灣新竹地方
      法院檢察署檢察官去函天主教湖口仁慈醫院查詢結果，告訴人係受有背部、兩
      上肢多處刀傷、大出血、休克，且多處刀傷嚴重、有些傷及肌肉、有些傷及骨
      頭，如不及時救治，可能會出血過多而死（輸血六單位、袋）等情，亦有湖口
      仁慈醫院八十九年一月二十四日（八九）湖仁醫病字第三三號函在卷可稽（前
      揭偵卷第七五頁參見），足堪認定；再查：告訴人被發現後之情形，業據證人
      即發現告訴人受傷後爬行至其父住處之丙○○於警訊時證稱：「當時我看到一
      個人雙手被反綁，及眼睛、嘴巴被矇住，被西瓜刀砍傷渾身是血躺在我家門口
      」（前揭偵卷第十五頁參見）以及本院調查時證稱：「晚上我沒住那邊，晚上
      狗叫，有人敲門叫救命，我父親不敢開門，打電話報警，也打電話給我，我回
      去看到一個人躺在我家大門口，背部被砍血流很多有很多洞，從背後可看到內
      臟，我有看到腸子，血流很多，當時被害人手臂反綁用膠布纏住，眼睛也被矇
      住，我一直跟他說話，怕他不說話就會死掉，警察到要我解開膠帶，當時解不
      開還用剪刀剪。」、「（提示膠帶及收縮帶照片，前揭偵卷第九十頁至第九十
      三頁）有這些東西，當時收縮帶也有綁，被害人手背在後面，至於綁何處我不
      清楚，只記得拆時有膠帶，當時被害人嘴巴也有被膠帶綁住，嘴巴膠帶有掙脫
      一點，膠帶撕下後被害人一直叫我們把他身上東西拆掉，當時被害人沒有血色
      ，眼睛很驚慌，我們怕沒有講話就會死掉，一直叫他眼睛睜開，被害人送醫後
      地上血塊掃了三畚斗。」、「（提示二處現場照片，前揭偵卷第二十頁、第二
      十一頁）這是犯罪現場，第一現場距我家約有六、七十公尺距離，該處左邊有
      懸崖下面是河流，晚上該處有一路燈因為中間有樹看不見我家，該處最段（按
      係『近』之誤）就是我家，其他的住宅距離更遠。」等語明確（本院八十九年
      六月二十九日訊問筆錄參見），足堪採信；又查：被告乙○○、甲○○、己○○將告訴人帶至羊喜窩附近山上後之情形，業據告訴人指稱：「我當時眼睛被
      矇住，到山上之後他們沒有講話，就一直砍我，然後有一個人說血流很多死掉
      了，有三個人其中一個人說的，我不知道是誰說的，他們三人就跑掉了，我就
      爬到人家家裡求救，他們跑掉的時候並沒有把我綁的東西解開，一講完那句話
      三個人就走掉了，除了這句話我在山上並沒有聽到別句話」（本院八十九年五
      月三十日訊問筆錄參見）、「當時收縮帶是綁住我雙手拇指，手是背後反綁，
      他們砍完後膠帶及收縮帶都沒有解開，當天他們砍完後，就聽到狗叫他們就跑
      」等語綦詳（本院八十九年六月二十九日訊問筆錄參見）；而被告己○○亦供
      稱：「（在該山上停留）約五分鐘」、「沒有（下車），因為當時一到那裡之
      後，甲○○、乙○○二人就拉著戊○○到山上另外一邊去，我有看到乙○○一
      人拿著兩支刀，他們押著戊○○出去後，一下子他們二人又跑著回來上車，我
      有看到當時那兩支刀都沾滿了血跡」、「（問：那兩支西瓜刀多長、多寬？答
      ：）都長約五十公分、寬七公分」等語綦詳（台灣新竹地方法院檢察署八十九
      年度偵字第九二一號卷第十頁以下參見），堪予認定；且查：被告己○○於前
      往被告乙○○家中搭載被告乙○○、甲○○以及告訴人戊○○之情形，業據被
      告己○○於警訊時供稱：「甲○○先上我的車坐在前坐駕駛旁，此時乙○○將
      一名我不認識之男子用力推上我車上後座時，我才發現，開車後我從後照鏡看
      到那名男子眼睛、嘴巴已經被塢住」（台灣新竹地方法院檢察署八十九年度偵
      字第九二一號卷第二頁反面參見），於偵查中供稱：「有（看見乙○○、甲○○押戊○○進車內）」、「（問：你既然看見戊○○被壓進車內，為何還要將
      戊○○載走？答：）因為乙○○開口叫我開車，我問去哪裡，他說不要管那麼
      多，他會跟我講」、「沒有（受到乙○○、甲○○的恐嚇、脅迫）」、「上車
      後我才看到戊○○眼睛被矇住，我問甲○○什麼事，甲○○說他心情不好，不
      要問他，我就問乙○○，乙○○就說是戊○○害他的一些話」等語明確（前揭
      偵卷第九頁以下參見），而被告乙○○於本院調查時亦供稱：「己○○沒下車
      ，他不知道要載被害人，上車後陳說怎麼多一個人，當時沒有多說，只說有糾
      紛，陳是問我，剛開始他問甲○○，怎會弄成這樣，何說有糾紛，陳又在問我
      說怎麼把人帶到家裡去，我說有糾紛，在家裡談不攏，但是經過沒說的很明白
      ，這件事之前陳不知情，人上車他才知道」等語綦詳（本院八十九年五月十六
      日訊問筆錄參見），堪值採認；按意思之聯絡並不限於事前有所謀議，即僅於
      行為當時有共同犯意之聯絡者，亦屬之，且其表示之方法，亦不以明示通謀為
      必要，即相互間有默示之合致，亦無不可。又共同正犯之意思聯絡，原不以數
      人間直接發生者為限，即有間接之聯絡者，亦包括在內。最高法院七十三年台
      上字第二三六四號判例、七十七年台上字第二一三五號判例訂有明文；是綜上
      所述，就上述被告乙○○、甲○○二人持鋒利之西瓜刀猛砍告訴人，因而造成
      告訴人受有前述傷害，失血之情形，並致使告訴人因多處刀傷、大出血、休克
      ，且多處刀傷嚴重、有些傷及肌肉、有些傷及骨頭，如不及時救治，可能會出
      血過多而死，且被告乙○○、甲○○二人將告訴人棄置於偏僻之山區，離去時
      告訴人猶被膠帶及收縮帶反綁，又乙○○、甲○○二人到山區後即將告訴人拉
      到山上另一邊去，二人並未言語即持西瓜刀猛砍告訴人，一下子二人即跑著回
      上車離去，於該處僅停留五分鐘許等等情形以觀，被告乙○○、甲○○二人顯
      係出於殺害告訴人之意思而為前開行為，應堪認定，被告乙○○所辯僅要教訓
      告訴人等語，顯不足採；另被告己○○於告訴人甫被押上出之際，即已發現告
      訴人被綁之情形，並詢問被告乙○○、甲○○二人發生何事，已如前述，而被
      告己○○猶駕車至羊喜窩附近山上，則依照前揭判例之意旨，其有與之共同妨
      害自由之犯意甚明，所辯並不知情等語，亦不足採；從而，本件事證已臻明確
      ，被告乙○○、丁○○、庚○○、己○○四人犯行堪予認定。
二、關於販賣毒品之部分，核被告乙○○所為，係犯毒品危害防制條例第四條第五項
    、第二項之販賣第二級毒品未遂罪。被告乙○○持有第二級毒品安非他命之低度
    行為，應為販賣第二級毒品安非他命之高度行為所吸收，不另論罪。又被告乙○○固已著手實施販賣第二級毒品安非他命之行為，惟購買者係以逮捕被告之意而
    佯裝，原無買受第二級毒品安非他命之意思，且其既要逮捕販賣之人，事實上無
    法完成買賣第二級毒品安非他命，且被告乙○○於將安非他命販賣予戊○○之前
    即遭警查獲，是被告前揭行為應為未遂犯（最高法院八十五年度第四次刑事庭會
    議決議參見），爰依刑法第二十六條前段規定，減輕其刑。另關於殺人未遂等部
    分，核被告乙○○所為，係犯刑法第二百七十一條第二項、第一項之殺人未遂罪
    、第三百零二條第一項妨害自由罪，被告丁○○、庚○○所為，均係犯刑法第三
    百零二條第一項妨害自由罪、第二百七十七條第一項傷害罪（起訴書誤載為第二
    百二十七條第一項）；被告己○○所為，則係犯刑法第三百零二條第一項妨害自
    由罪。被告乙○○、甲○○就所犯之殺人未遂罪間，被告丁○○、庚○○就所犯
    之傷害罪間，以及被告乙○○、甲○○、丁○○、庚○○、己○○就所犯之妨害
    自由罪間，有犯意枝聯絡及行為之分擔，為共同正犯。又被告乙○○、甲○○所
    犯之殺人未遂、妨害自由罪間，被告丁○○、庚○○所犯之妨害自由、傷害罪間
    ，均有方法、結果之牽連關係，應依刑法第五十五條之規定，分別從一重罪之殺
    人未遂罪、以及妨害自由罪處斷。被告乙○○所犯刑法第二百七十一條第二項、
    第一項之殺人未遂罪，應依刑法第二十六條前段規定，減輕其刑。而被告乙○○
    所犯之殺人未遂罪、販賣第二級毒品未遂罪間，犯意各別，行為有異，應分論併
    罰。次查被告丁○○於八十五年間因違反麻醉藥品管理條例案件，經台灣台北地
    方法院於八十五年五月三十日，以八十五年度易字第一九○八號判處有期徒刑五
    月，如易科罰金，以三百元折算一日確定，甫於八十五年八月十三日易科罰金執
    行完畢等情，有台灣高等法院被告全國前案紀錄表以及台灣新竹地方法院檢察署
    刑案資料查註紀錄表各乙紙附卷可稽，被告丁○○前受有期徒刑之執行完畢後，
    五年以內再犯本件有期徒刑以上之罪，為累犯，應依刑法第四十七條之規定，加
    重其刑，並先加後減之。爰審酌分別被告四人犯罪之動機、販賣毒品之數量、犯
    罪手段甚為兇殘、致告訴人頻於死亡所生危害甚鉅、告訴人所受之傷害以及被告
    乙○○已經與告訴人達成和解，有和解書在卷可稽，以及被告乙○○犯後猶飾詞
    否認犯行，被告丁○○、庚○○則坦認犯行等等一切情狀，分別量處如主文所示
    之刑，被告乙○○之部分並定其應執行之刑。又扣案之結晶三包，係第二級毒品
    安非他命（合計淨重二○‧四九公克、包裝重四‧二一公克），已如前述，應依
    毒品危害防制條例第十八條第一項前段之規定，沒收銷燬之，另扣案之電子磅秤
    一台、分裝袋十三個，係被告乙○○所有供前揭行為所用之物，應依刑法第三十
    八條第一項第二款之規定，均沒收之；至被告乙○○等人於前開行為所用之瑞士
    刀、鋁棒、西瓜刀及雕刻刀等物，業經被告丟棄且未扣案，是無從認定該物尚存
    在，爰不為沒收之諭知，附此說明。
三、被告甲○○部分，待被告甲○○到案後，另行審結。
四、據上論斷，應依刑事訴訟法第二百九十九條第一項前段，毒品危害防制條例第四
    條第五項、第二項，第十八條第一項前段，刑法第十一條前段、第二十八條、第
    二百七十一條第二項、第一項、第二百七十七條第一項、第三百零二條第一項、
    第五十五條、第四十七條、第二十六條前段、第五十一條第五款之規定，判決如
    主文。
本案經檢察官羅雪梅、林李嘉到庭執行職務
中      華      民      國    八十九    年      九      月    二十一    日
      台灣新竹地方法院刑事第二庭
                                  法      官    蘇    嘉    豐
右正本證明與原本無異。
如不服本判決，應於判決送達後十日內向本院提出上訴狀。
                                  書  記  官    賴    寶    合
中      華      民      國    八十九    年      九      月    二十一    日
附錄本案論罪科刑所適用法條：
毒品危害防制條例第四條第二項：
製造、運輸、販賣第二級毒品者，處無期徒刑或七年以上有期徒刑，得併科新台幣七
百萬元以下罰金。
毒品危害防制條例第四條第五項：
前四項之未遂犯罰之。
刑法第二百七十一條：
殺人者，處死刑、無期徒刑或十年以上有期徒刑。
前項之未遂犯罰之。
預備犯第一項之罪者，處二年以下有期徒刑。
刑法第二百七十七條：
傷害人之身體或健康者，處三年以下有期徒刑、拘役或一千元以下罰金。
犯前項之罪因而致人於死者，處無期徒刑或七年以上有期徒刑，致重傷者，處三年以
上十年以下有期徒刑。
刑法第三百零二條：
私行拘禁或以其他非法方法，剝奪人之行動自由者，處五年以下有期徒刑、拘役或三
百元以下罰金。
因而致人於死者，處無期徒刑或七年以上有期徒刑，致重傷者，處三年以上十年以下
有期徒刑。
第一項之未遂犯罰之。


司法院資訊處製作；財團法人民間司法改革基金會備份。
